【裁判字號】    99,消債更,7
【裁判日期】    990414
【裁判案由】    聲請更生
【裁判全文】
臺灣基隆地方法院民事裁定             99年度消債更字第7號
債  務  人  甲○○
訴訟代理人  葉鞠萱律師
上列聲請人聲請消費者債務清理（更生）事件，本院裁定如下：
    主  文
債務人甲○○自中華民國九十九年四月十四日十時起開始更生程
序。
命司法事務官進行本件更生程序。
    理  由
一、按「債務人無擔保或無優先權之債務總額未逾新臺幣一千二
    百萬元者，於法院裁定開始清算程序或宣告破產前，得向法
    院聲請更生。」消費者債務清理條例第42條第1項定有明文
    。又「法院開始更生程序之裁定，應載明其年、月、日、時
    ，並即時發生效力。」同法第45條第1項亦定有明文。
二、本件債務人聲請意旨略以：債務人無擔保或無優先權之債務
    總額為新臺幣（下同）1,801,440元，未逾1,200萬元，前於
    民國95年間曾經與最大債權銀行中國信託銀行成立協商，自
    95年11月起，共分80期，利率3.88﹪，每月清償13,787元，
    債務人按期繳納迄至96年8月間失業，向親友借貸後持續繳
    納2期，直至96年10月間方毀諾，96年12月起任職於世潮企
    業有限公司，因此97年9月起即遭到債權人等對其薪資聲請
    強制，嗣後雖透過申請個別協商一致性方案欲與各債權人達
    成分期方式清償債務，大多數銀行均同意以年息3﹪，分120
    期分期清償，詎料臺灣中小企業銀行堅決不同意比照其他銀
    行之協商方案，且仍持續針對債務人之薪資為強制執行，導
    致債務人亦無能力履行與其他債權人所達成之協議，債務人
    之配偶陳月綾97年間遭到裁員而失業，且有1名未成年子女
    賴君晏（95年4月25日），父賴阿來、母高惇盈共3人需扶養
    ，因此顯無法清償債務，復其未經法院裁定開始清算程序或
    宣告破產，爰向本院聲請更生等語。並提出財產及收入狀況
    說明書、債權人清冊、債務人清冊、聲請人之身分證影本及
    戶籍謄本、聯合徵信資料、自國稅局取得之財產資料、各類
    支出單據之原本或影本及電腦列印之勞工保險資料等件為證
    。
三、查聲請人主張之上開事實，業據提出財產及收入狀況說明書
    、債權人清冊、債務人清冊、聲請人之身分證影本及戶籍謄
    本、前置協商不成立通知書、聯合徵信資料、自國稅局取得
    之財產資料、各類支出單據之原本或影本、電腦列印之勞工
    保險資料等件為證，經核屬實，其主張自堪信為真實，而本
    件又查無債務人有消費者債務清理條例第6條第3項、第8條
    及第46條所定各種應裁定駁回其更生聲請之事由存在，故聲
    請人聲請更生，為有依據，應予准許。至以後之更生程序，
    則依消費者債務清理條例第16條第1項之規定，命司法事務
    官進行之。
四、依消費者債務清理條例第45條第1項、第16條第1項，裁定如
    主文。
中    華    民    國    99    年    4     月    14    日
                  民事庭法  官  王翠芬
一、以上正本係照原本作成。
二、對本裁定不得抗告。
三、本裁定已於民國99年4月14日10時公告。
中    華    民    國    99    年    4    月     14    日
                        書記官  李一農

司法院資訊處製作；財團法人民間司法改革基金會備份。
